---
title: "Préparation du fichier cycliste Londre"
author: "Abdul BOURA"
date: "2024-01-04"
output: html_document
---

```{r setup, include=FALSE}
knitr::opts_chunk$set(echo = TRUE)
```

# Import des packages

```{r}
# Ici on lance les library qui nous seront utile pour le travail des données ainsi que l'interraction avec l'api de Kaggle
library(dplyr)
library(gtsummary)
library(readr)
library(kaggler)
library(dlookr)
library(lubridate)
library(tidyverse)
library(writexl)
library(openxlsx)
library(janitor)
```


# Import des données

## Kaggle api

```{r}
kgl_auth(creds_file = '/Users/abdul/Desktop/R_data_science/kaggle/kaggle.json')
response <- kgl_datasets_download_all(owner_dataset = "hmavrodiev/london-bike-sharing-dataset")

download.file(response[["url"]], "data/temp.zip", mode="wb")
unzip_result <- unzip("data/temp.zip", exdir = "data/", overwrite = TRUE)
london <- read_csv("data/london_merged.csv")
rm(response,unzip_result)
```




# Exploration des données

## Oberservation du dataset
```{r}
dim(london)
```

## Observation des variables

```{r}
london %>% 
  diagnose()
```

## Modification du format des variables

```{r}
london$season<-as_factor(london$season)
london$weather_code<-as_factor(london$weather_code)
london$is_weekend<-as_factor(london$is_weekend)
london$is_holiday<-as_factor(london$is_holiday)
```

## Vérification
```{r}
str(london)
```



## Affectation des valeurs réel à la place du codage dans les variables


```{r}
london<-
  london %>% mutate(
  weather_code =case_when(
    weather_code==1 ~ 'Dégagé',
    weather_code==2 ~ 'Nuages épars',
    weather_code==3 ~ 'Nuages morcelés',
    weather_code==4 ~ 'Nuageux',
    weather_code==7 ~ 'Pluie',
    weather_code==10 ~ 'Pluie avec orage',
    weather_code==26 ~ 'Chutes de neige'
    ),
  season=case_when(
    season==0 ~ 'printemps',
    season==1 ~ 'été',
    season==2 ~ 'automne',
    season==3 ~ 'hiver',
  ),
  is_weekend=case_when(
    is_weekend==0 ~ 'Non',
    is_weekend==1 ~ 'Oui'
  ),
  is_holiday=case_when(
    is_holiday==0 ~ 'Non',
    is_holiday==1 ~ 'Oui'
  )
)
```



```{r}
london
```

## Mise en pourcentage de hum

```{r}
london$hum<-london$hum/100
```



# Renonnage des variables avant sauvegarde

```{r}
london<-london %>% 
  rename(
    temps=timestamp,
    nombre=cnt,
    temp_real=t1,
    temp_ressenti=t2,
    humidite=hum,
    meteo=weather_code,
    vacance=is_holiday,
    weekend=is_weekend,
    saison=season,
    vitesse_vent=wind_speed
  )
```


```{r}
london
```

# Sauvegarde du dataframe pour aller sur Tableau

```{r}

write.xlsx(london, "/Users/abdul/Desktop/R_data_science/R_data/london_bikes.xlsx", sheetName = "data")

```


# Observation  de certaines valeurs


```{r}
london %>% 
  tabyl(meteo) %>% 
  arrange(desc(n))

london %>% 
  tabyl(saison) %>% 
  arrange(desc(n))
```





